臺灣臺南地方法院刑事判決　　　　　　　 96年度易字第919號
公　訴　人　臺灣臺南地方法院檢察署檢察官
被　　　告　乙○○
　　　　　　　　　　　之9（
上列被告因竊盜案件，經檢察官提起公訴（96年度偵字第9577號
），本院判決如下：
    主  文
乙○○犯如附表所示之罪，均累犯，各量處如附表所示之刑。應
執行有期徒刑壹年陸月。
    事  實
一、乙○○前因公共危險案件，經臺灣臺南地方法院於民國92年
    7月21日以92年新交簡字第283號判處有期徒刑3月確定，並
    於92年8月20日易科罰金執行完畢，詎仍不知悔改。
二、竟意圖為自己不法之所有，分別於：
（一）96年6月9日11時許，逾越甲○○位於臺南市○區○○路一
      段175巷94號4樓住處窗戶等安全設備侵入屋內，竊得新臺
      幣（下同）300元後離去。
（二）96年6月10日10時許，逾越丙○○位於臺南市○區○○路
      一段175巷84號5樓住處窗戶等安全設備侵入屋內，竊得35
      00元後離去。
（三）96年6月12日11時許，逾越丁○○位於臺南市○區○○路
      一段175巷90號4樓住處窗戶等安全設備侵入屋內，竊得30
      00元後離去。
（四）96年6月12日11時10分許，逾越丙○○位於前址住處窗戶
      等安全設備侵入屋內，竊得丙○○所有裝共計4000元許存
      錢筒後離去。
（五）96年6月17日11時10分，侵入甲○○位於前址住處而未及
      搜尋財物之際，適為甲○○發覺並報警查獲，始悉上情。
三、乙○○所犯上開（一）、（二）、（三）、（四）所示之犯
    罪事實未被有偵查權之公務員或機關發覺前，於台南市警察
    第一分局警員偵查如上開編號（五）之犯罪事實時，表示曾
    於上開（一）、（二）、（三）、（四）所示之時、地竊取
    上開（一）、（二）、（三）、（四）之財物，向員警自首
    坦承犯行，進而接受裁判。
四、案經甲○○、丙○○、丁○○訴由臺南市警察局第一分局報
    報請臺灣臺南地方法院檢察署檢察官偵查起訴。
    理  由
一、上開犯罪事實，業據被告乙○○於警詢時、偵查中及本院審
    理時坦承不諱，核與告訴人甲○○、丙○○、丁○○於警詢
    之指述情節相符，並有扣押物品目錄表、贓物認領保管單紙
    及現場紀錄照片各1份在卷可稽，足認被告之自白與事實相
    符，應堪採信。
二、核被告就犯罪事實（一）所為係犯刑法第321條第1項第2款
    加重竊盜及同法第306條侵入住宅罪，被告所犯前揭兩罪係
    以一行為觸犯數罪名，屬想像競合犯，應從一重即加重竊盜
    罪嫌處斷；就犯罪事實（二）至（四）所為係犯刑法第321
    條第1項第2款加重竊盜；被告就犯罪事實（五）所為係犯同
    法第306條第1項之侵入住宅罪嫌。
    被告所犯前開犯行係屬犯意各別，行為互殊，應予分論併罰
    之。又被告於所犯（一）至（四）逾越安全設備竊盜後，於
    犯罪未被有偵查權之公務員或機關發覺前，向員警自首坦承
    犯行，進而接受裁判，有被告及被害人甲○○、丙○○、丁○○之警訊筆錄及台南市警察第一分局函文附卷可稽，依自
    首之規定減輕其刑。另被告前受徒刑執行完畢，5年以內故意
    再犯本件有期徒刑以上之罪，有台灣高等法院被告前案紀錄
    表在卷足稽，依刑法第47第1項條規定加重其刑，犯罪事實
    （一）至（四）部分並依先加後減原則加減其刑。爰審酌被
    告不思以正途獲取金錢，竟逾越安全設備行竊，對他人生命
    、身體安全危害非輕，惟其等竊得之財物價值非鉅，犯後坦
    承犯行，態度尚佳等一切情狀，分別量處如主文所示之刑（
    不適用減刑規定），並定應執行之刑。至公訴人雖對被告就
    每一竊盜犯行具體求行八月，然因考量被告竊得之財物非鉅
    ，犯後坦承犯行，並於偵察機關未發覺犯罪前，自首犯行等
    行，認應量處附表所示之刑為當，併附敘明。
三、另公訴人認被告於犯罪事實（二）至（四）部分，無故侵入
    住宅竊取財物，另犯刑法第306條第1項之無故侵入住宅罪名
    ，經查，上開無故侵入他人住宅罪名，依同法第308條第1項
    規定須告訴乃論，本件被害人丙○○、丁○○警訊問是否告
    訴，均答稱欲追訴被告竊盜罪，而對侵入住宅部分並無表示
    訴追意思，是該部分未經合法之告訴，依刑事訴訟法第303
    條第3項規定，原應諭知不受理，惟公訴人認此部分，與前
    開竊盜罪間有想像競合犯裁判上一罪關係，爰不另為不受理
    判決。
據上論斷，應依刑事訴訟法第299條第1項前段，刑法第321條第1
項第2款、第306條第1項、第55條、第47條、第51條第5款、第62
條，判決如主文。
本案經檢察官戊○○到庭執行職務
中　　華　　民　　國　　96　　年　　8 　　月　　15　　日
　　　　　　　　　刑事第七庭    法　官  蔡奇秀
以上正本證明與原本無異。
如不服本判決應於收受本判決後10日內向本院提出上訴書狀，並
應敘述具體理由。如未敘述上訴理由者，應於上訴期間屆滿後20
日內向本院補提理由書狀（均須按他造當事人之人數附繕本）「
切勿逕送上級法院」。
　　　　　　　　　　　　　　　　書記官  黃瓊蘭
中　　華　　民　　國　　96　　年　　8 　　月　　15　　日
附錄本案論罪科刑法條全文
中華民國刑法第306條
（侵入住居罪）
無故侵入他人住宅、建築物或附連圍繞之土地或船艦者，處1年
以下有期徒刑、拘役或3百元以下罰金。
無故隱匿其內，或受退去之要求而仍留滯者，亦同。
中華民國刑法第321條
（加重竊盜罪）
犯竊盜罪而有左列情形之一者，處6月以上、5年以下有期徒刑：
一  於夜間侵入住宅或有人居住之建築物、船艦或隱匿其內而犯
    之者。
二  毀越門扇、牆垣或其他安全設備而犯之者。
三  攜帶兇器而犯之者。
四  結夥三人以上而犯之者。
五  乘火災、水災或其他災害之際而犯之者。
六  在車站或埠頭而犯之者。
前項之未遂犯罰之。
所犯罪名及科刑如下：
┌──┬─────────┬───┐
│編號│　　罪　　　名    │宣告刑│
├──┼─────────┼───┤
│一  │逾越安全設備竊盜  │肆月  │
├──┼─────────┼───┤
│二  │逾越安全設備竊盜  │肆月  │
├──┼─────────┼───┤
│三  │逾越安全設備竊盜  │肆月  │
├──┼─────────┼───┤
│四  │逾越安全設備竊盜  │肆月  │
├──┼─────────┼───┤
│五  │無故侵入他人住宅  │參月  │
└──┴─────────┴───┘
